臺灣桃園地方法院民事判決　　　　　　109年度簡上字第313號
上　訴　人　戴晃玉　

被　上訴人　彭妍榛　
訴訟代理人　柴健華律師
上列當事人間請求損害賠償事件，上訴人對於民國109 年8 月26
日本院桃園簡易庭109 年度桃簡字第581 號第一審判決提起上訴
，本院於民國110 年10月14日言詞辯論終結，判決如下：
    主  文
上訴駁回。
第二審訴訟費用由上訴人負擔。
    事實及理由
一、原審判決認定之事實、所憑證據及理由，核無違誤，爰引用
    之（詳如附件之第一審判決所示）。
二、上訴人（原審原告）之主張除引用原審判決之記載外，補稱
    ：民國108 年10月31日點交時，被上訴人（原審被告）雖已
    將系爭房屋清空且返還鑰匙予上訴人，但因地磚未修繕，故
    上訴人有向其表示不能算點交完成，且被上訴人仍有自行繳
    交108 年11月、12月間的水、電費。兩造與前屋主陳水亮於
    108 年10月31日後有協商，但協商不成，上訴人已自行修繕
    。另上訴人尚未返還押租金6 萬元予被上訴人等語。並上訴
    聲明：㈠原判決廢棄。㈡被上訴人應給付上訴人新臺幣（下
    同）36萬元，及自起訴狀繕本送達翌日起至清償日止，按年
    息5 ％計算之利息。
三、被上訴人之抗辯除引用原審判決之記載外，補充陳述：被上
    訴人已搬離系爭房屋、交還全部鑰匙，且就地磚隆起無可歸
    責性，系爭房屋的水、電費，被上訴人僅繳到108 年11月5
    日等語置辯。並答辯聲明：上訴駁回。
四、經查，原審判決認定被上訴人未阻止修繕地磚且就地磚隆起
    無可歸責性，又已於108 年10月31日交還系爭房屋鑰匙予上
    訴人且遷離系爭房屋，故上訴人依債務不履行、侵權行為及
    不當得利法律關係，請求被上訴人給付108 年11月、12月相
    當租金之不當得利6 萬元及地磚修復費用30萬元，為無理由
    ，所認定之事實、證據及理由，核無違誤，均引用之，已如
    前述。
五、上訴人未提出足以動搖原審判決之證據，亦未指摘原審判決
    有何認事用法不當，上訴意旨雖以上訴人有向被上訴人表示
    地磚未修繕不能算點交完成，且被上訴人仍有繳納108 年11
    月、12月間的水、電費云云，然上訴人於本院審理中既自認
    ：108 年10月31日上訴人收取被上訴人交付之系爭房屋鑰匙
    1 把等，已可進出使用系爭房屋，且被上訴人已清空系爭房
    屋等語（簡上卷第76頁），應認被上訴人已返還系爭房屋占
    有，至地磚是否已修復、被上訴人是否有繳交水、電費，與
    占有事實無關，上訴人既未舉證證明被上訴人於108 年11月
    、12月間仍有進入使用系爭房屋，則上訴人請求被上訴人給
    付相當租金之不當得利，即無理由。
六、綜上所述，上訴人依債務不履行、侵權行為及不當得利法律
    關係，請求被上訴人給付上訴人36萬元，及自起訴狀繕本送
    達翌日起至清償日止，按年息5 ％計算之利息，為無理由，
    不應准許。原審駁回上訴人之訴，並無不合。上訴意旨指摘
    原審判決不當，求予廢棄改判，為無理由，應予駁回。
七、本件判決之基礎已臻明確，兩造其餘攻擊防禦方法及舉證，
    核與判決無影響，爰不另一一論述，併此敘明。
八、據上論結，本件上訴為無理由，依民事訴訟法第436條之1第
    3項、第454條、第449條第1項、第78條，判決如主文。
中    華    民    國   110    年    10    月    28    日
                  民事第三庭   審判長法  官  周玉羣
                                     法  官  林靜梅
                                     法  官  吳佩玲
附件：桃園簡易庭 109 年度桃簡字第 581 號民事判決 
上列正本證明與原本無異。
本判決不得上訴。
中    華    民    國   110    年    10    月    28    日
                              書記官  龍明珠